【裁判字號】    92,易緝,109
【裁判日期】    920725
【裁判案由】    賭博
【裁判全文】
臺灣板橋地方法院刑事判決                      九十二年度易緝字第一０九號
    公  訴  人  臺灣板橋地方法院檢察署檢察官
    被      告  甲○○
右列被告因賭博案件，經檢察官提起公訴（八十九年度偵字第二四七０號），本院判
決如左：
    主  文
甲○○共同意圖營利，聚眾賭博，處有期徒刑陸月，併科罰金壹萬元，有期徒刑如易
科罰金，罰金如易服勞役，均以佰元折算壹日。
扣案之麻將牌貳付、骰子伍付、無線對講機貳具、監視器鏡頭貳個、監視顯示器貳台
、帳單貳張，均沒收。
    事  實
一、甲○○意圖營利，基於供給賭博場所及聚眾賭博之概括犯意，自民國八十九年一
    月二十日起，提供其向不知情之劉甘含笑（業經檢察官為不起訴處分確定）承租
    位於臺北縣板橋市○○○路一七九號之地下室，作為不特定人賭博財物之場所，
    並自八十九年一月二十一日起，各以每日新臺幣（下同）二千元之代價，僱用與
    其有共同犯意聯絡之楊景麟（已審結），自同年月二十三日起，僱用與其有共同
    犯意聯絡之呂學錞、王森堯（已審結），甲○○提供屬其所有之無線對講機、監
    視器鏡頭、監視顯示器為工具，供呂學錞、王森堯、楊景麟擔任把風及賭場內外
    之聯絡工作，而於每日約十七時許開始聚集不特定人在上址地下室內，利用甲○
    ○所有提供之麻將牌筒子及骰子為賭具，其賭博方式，由賭客輪留作莊，以「麻
    將筒子」點數比大小決定輸贏之方式，供其他賭客自由押注對賭財物，甲○○以
    賭客每贏得一萬元從中抽取四百元頭金之方式取利。嗣於八十九年一月二十三日
    二十二時三十分許，適有賭客許致祥及姓名年籍不詳者共十餘人在上址賭博財物
    時，為警當場查獲呂學錞、王森堯、楊景麟及賭客許致祥（許政祥另經警依違反
    社會秩序維護法移送裁處），甲○○及其餘賭客約十餘人則當場趁隙逃逸，並經
    警扣得甲○○所有供其經營上開賭場所用之麻將牌二付、骰子五付、無線對講機
    二具、監視器鏡頭二個、監視顯示器二台、帳單二張。
二、案經臺北縣警察局移送臺灣板橋地方法院檢察署檢察官偵查起訴。甲○○逃匿，
    經本院發布通緝，於九十二年六月二十日十四時四十分許，在臺北縣新莊市○○
    路五六巷前緝獲。
    理  由
一、訊據被告甲○○對右揭出面租屋經營賭場取利之事實坦承不諱，僅辯稱：設備其
    實是王森堯他們出錢購買，大家一起算工錢，我是後來才加入等語。惟查被告甲
    ○○係賭場經營者，呂學錞、王森堯、楊景麟皆受被告僱用，在現場擔任把風等
    工作，現場係供賭客對賭財物之用等情，業據同案被告呂學錞、王森堯、楊景麟
    先後於警詢及偵審中供承不諱，所供情節互核一致，並經證人許致祥於警詢中供
    述之聚賭情節明確（見偵查卷第十六頁、第十七頁）；本案查獲經過，復據證人
    即前往查獲之警員許宏銘、鄭祖德、張文賢及糠志明分別於偵、審中結證在卷（
    見偵查卷第七十頁、第九十頁及本院八十九年十月二十三日、同年十一月六日之
    訊問筆錄），另有同案被告呂學錞、王森堯、楊景麟指認被告甲○○之筆錄、口
    卡片（見偵查卷第五頁反面、第七頁反面、第九頁反面、第十二頁、第三十四頁
    、第三十五頁及本院八十九年十一月六日之訊問筆錄）、房屋租賃契約書一份（
    見偵查卷第三十七頁）、現場照片十一張（見偵查卷第八十三頁、第八十四頁）
    、搜索扣押證明筆錄附卷，及麻將牌二付、骰子五付、無線對講機二具、監視器
    鏡頭二個、監視顯示器二台、帳單二張扣案足資佐證。被告甲○○亦承稱：扣案
    帳單內之帳目確係其所記載等語（見本院九十二年七月十四日筆錄），足見被告
    甲○○確為主事者。本件事證明確，被告甲○○所辯應屬試圖抑責之詞，難以採
    信，其本案犯行，洵堪認定。
二、核被告甲○○所為，係犯刑法第二百六十八條之意圖營利供給賭博場所罪及同條
    之意圖營利聚眾賭博罪。被告甲○○就上開犯行，與楊景麟、呂學錞、王森堯間
    ，各有犯意聯絡及行為分擔，均為共同正犯。被告甲○○先後多次意圖營利聚眾
    賭博罪及先後多次意圖營利供給賭博場所犯行，時間緊接，手法相同，各觸犯犯
    罪構成要件相同之罪名，顯均係基於概括犯意反覆實施，為連續犯，均依刑法連
    續犯之規定各論以一罪。又被告甲○○所為設置賭場營利之行為，係同時供給賭
    博場所，聚集多數人對賭財物，而以抽取賭金之固定成數之方式為之，所有各個
    舉動，無非欲達最終抽成營利之目的，其主觀上係追求一個同一之營利目的，社
    會價值上亦僅賦予單一賭博罪之評價；則被告甲○○每日開始營業，其各個舉動
    （含供給場所、聚眾賭博抽頭），不過為其一個犯罪行為之接續，殊難強予分割
    為數行為，應屬法律概念之一行為，其一行為觸犯上開二罪名，均應依想像競合
    犯之規定，從情節較重之意圖營利聚眾賭博罪處斷（最高法院七十九年度臺非字
    第二０六號判決意旨參考）。茲審酌被告甲○○犯罪動機應在取利，開設賭場對
    社會善良風俗影響頗巨，經營時間尚短，其本案係通緝到案就審，及事後坦承大
    部分犯行之態度等一切情狀，量處如主文所示之刑。又被告甲○○本案行為後，
    刑法第四十一條於九十年一月十日修正公布，同年月十二日生效，原條文修正為
    第四十一條第一項前段，並將得易科罰金之罪，從「犯最重本刑為三年以下有期
    徒刑以下之刑之罪」，修正為「犯最重本刑為五年以下有期徒刑以下之刑之罪」
    ，因本案被告所犯之意圖營利聚眾賭博罪本即為「最重本刑三年以下有期徒刑以
    下之刑之罪」，比較新舊法，無何者較有利於被告之問題，依刑法第二條第一項
    前段之規定，本案應適用修正後之現行刑法第四十一條第一項前段條文，諭知有
    期徒刑易科罰金之折算標準，並依刑法第四十二條第二項規定，諭知罰金刑易服
    勞役之折算標準。
三、扣案之麻將牌二付、骰子五付、無線對講機二具、監視器鏡頭二個、監視顯示器
    二台、帳單二張，係被告甲○○所有，且係供其經營賭場所用之物等情，業據同
    案被告楊景麟供明在卷（見偵查卷第八頁），均依刑法第三十八條第一項第二款
    之規定，宣告沒收。
四、公訴意旨另認：被告甲○○係自八十九年一月十七日起開始經營上開賭場，因認
    被告甲○○於八十九年一月十七日至同年月十九日止，亦有涉犯刑法第二百六十
    八條之意圖營利供給賭博場所罪及同條之意圖營利聚眾賭博罪嫌等語。惟公訴人
    為此認定，係以同案被告李安琪於警訊中供稱：「我知道該賭場經營至少有六天
    以上」等語（見偵查卷第十四頁），及本件於同年月二十三日為警查獲等情，而
    推論認定該賭場係自八十九年一月十七日起開始經營，且被告甲○○自該時起僱
    用同案被告楊景麟、呂學錞、王森堯等三人擔任把風之論據。惟按犯罪事實應依
    證據認定之，刑事訴訟法第一百五十四條定有明文。經查，同案被告呂學錞、王
    森堯及楊景麟皆始終供稱：楊景麟係自同年月二十一日起，呂學錞及王森堯則均
    於遭查獲之同年月二十三日方第一天受僱於甲○○擔任把風等語，同案被告呂學
    錞於警詢中並供稱：賭場是於八十九年一月二十日開始每日下午約十七時開始營
    業，是甲○○告訴我的等語（分見偵查卷第六頁、第七頁反面、第九頁反面、第
    四十三頁反面、第六十七頁反面、本院八十九年十月二十三日訊問筆錄），且被
    告李安琪於警詢中所為之前開供述，經本院調查審酌結果認為不足採信（見本院
    九十年三月十二日判決），則被告甲○○開設上開賭場應係於八十九年一月二十
    日起開始營業，公訴人所認定被告甲○○開始經營賭場供人賭博之犯罪時間，即
    有未洽，此外，復查無其他積極證據足以證明被告甲○○於前述期日起即開始經
    營賭場供人賭博之犯行。因公訴意旨認被告甲○○於八十九年一月十七日起至同
    年月十九日止間之意圖營利供給賭博場所、意圖營利聚眾賭博等罪嫌，與該被告
    前開論罪科刑部分有連續犯之裁判上一罪關係，爰不另為無罪之諭知。
據上論斷，應依刑事訴訟法第二百九十九條第一項前段，刑法第二條第一項前段、第
二十八條、第五十六條、第二百六十八條、第五十五條、第四十一條第一項前段、第
四十二條第二項、第三十八條第一項第二款，罰金罰鍰提高標準條例第一條前段、第
二條判決如主文。
本案經檢察官高智美到庭執行職務。
中      華      民      國      九十二      年    七    月    二十五    日
                                      臺灣板橋地方法院刑事第四庭
                                          法  官    王復生
右正本證明與原本無異
如不服本判決，應於判決送達後十日內，向本院提出上訴狀。
                                          書記官    黃美雲
中      華      民      國      九十二      年    七    月    二十五    日
附錄本案論罪科刑法條全文
刑法第二百六十八條：
意圖營利，供給賭博場所或聚眾賭博者，處三年以下有期徒刑，得併科三千元以下罰
金。


司法院資訊處製作；財團法人民間司法改革基金會備份。
